【裁判字號】    99,重訴,115
【裁判日期】    991130
【裁判案由】    侵權行為損害賠償
【裁判全文】
臺灣板橋地方法院民事判決             99年度重訴字第115號
原      告  池正智
原      告  葉淑惠
兼上一人    沈育平
訴訟代理人
原      告  黃毓芳
原      告  湯嘉惠
原      告  鍾瑞圓
被      告  林菁菁
訴訟代理人  黃淑琳律師
複代理人    彭上華律師
上列當事人間請求侵權行為損害賠償事件，經本院於民國99年11
月18日言詞辯論終結，判決如下：
    主  文
被告應給付原告池正智新台幣參佰零伍萬肆仟零伍拾肆元及自民
國99年7月1日起算至清償日止按年息百分之五計算之利息。
被告應給付原告沈育平新台幣壹佰柒拾肆萬捌仟貳佰壹拾參元及
其中新台幣壹佰柒拾萬元部分自民國99年7月1日起算至清償日止
按年息百分之五計算之利息。
被告應給付原告鍾瑞圓新台幣貳佰捌拾陸萬伍仟貳佰肆拾柒元及
其中新台幣貳佰柒拾萬元自民國99年7月1日起算至清償日止按年
息百分之五計算之利息。
被告應給付原告鍾瑞圓新台幣伍拾貳萬捌仟肆佰貳拾肆元及其中
新台幣伍拾萬元自民國99年7月1日起算至清償日止按年息百分之
五計算之利息。
被告應給付原告葉淑惠新台幣參拾萬柒仟貳佰壹拾貳元及其中新
台幣參拾萬元自民國99年7月1日起算至清償日止按年息百分之五
計算之利息。
被告應給付原告黃毓芳新台幣貳佰貳拾貳萬壹仟零捌拾參元及自
民國99年7月1日起算至清償日止按年息百分之五計算之利息。
被告應給付原告湯嘉惠新台幣壹佰捌拾壹萬元及自民國98年10月
2日起算至清償日止按年息百分之五計算之利息。
原告其餘之訴駁回。
訴訟費用由被告負擔。
本判決第一項於原告池正智以新台幣壹佰零壹萬元供擔保後，得
為假執行。如被告以新台幣參佰零伍萬肆仟零伍拾肆元預供擔保
，免為假執行。
本判決第二項於原告沈育平以新台幣伍拾捌萬元供擔保後，得為
假執行。如被告以新台幣壹佰柒拾肆萬捌仟貳佰壹拾參元預供擔
保，免為假執行。
本判決第三項於原告鍾瑞圓以新台幣玖拾伍萬元供擔保後，得為
假執行。如被告以新台幣貳佰捌拾陸萬伍仟貳佰肆拾柒元預供擔
保，免為假執行。
本判決第四項於原告鍾瑞圓以新台幣壹拾柒萬元供擔保後，得為
假執行。如被告以新台幣伍拾貳萬捌仟肆佰貳拾肆元預供擔保，
免為假執行。
本判決第五項於原告葉淑惠以新台幣壹拾萬元供擔保後，得為假
執行。如被告以新台幣參拾萬柒仟貳佰壹拾貳元預供擔保，免為
假執行。
本判決第六項於原告黃毓芳以新台幣柒拾肆萬元供擔保後，得為
假執行。如被告以新台幣貳佰貳拾貳萬壹仟零捌拾參元預供擔保
，免為假執行。
本判決第七項於原告湯嘉惠以新台幣陸拾萬元供擔保後，得為假
執行。如被告以新台幣壹佰捌拾壹萬元預供擔保，免為假執行。
原告其餘假執行之聲請駁回。
    事實及理由
一、原告主張：
  １被告明知無投資當舖之事實，竟意圖為自己不法之所有，基
    於詐欺之犯意，自民國90年4月17日起，向原告池正智佯稱
    投資當舖，使原告池正智陷於錯誤，先後於如附表編號１所
    示時間將附表編號１所示之各筆款項匯給被告，共匯新台幣
    （下同）500萬元。被告於90年9月25日有還100萬元，但又
    於91年9月30日借50萬元，又於92年3月14日借50萬元，故總
    金額仍為500萬元。
  ２被告復承前詐欺犯意，自95年10月5日起向原告沈育平佯稱
    投資當舖，使原告沈育平陷於錯誤，先後於如附表編號２所
    示時間將附表編號２第(1)至(4)所示之各筆款項匯給被告，共
    匯110萬元，被告復於96年5月間某日，向原告沈育平佯稱可
    以較低廉之價格承買其舅曾文振所興建房屋之地主保留戶，
    但須先行支付定金云云，使原告沈育平陷於錯誤，於96年6
    月1日自其妻張貴珠合作金庫銀行帳戶提領60萬現金後，將
    其中20萬元，於同日代被告以無摺存入之方式存入訴外人洪
    碧娟之臺灣銀行帳戶內，復將其餘40萬元現金，攜至被告位
    在臺北縣板橋市○○路○段89巷58號4樓住處交付予被告。
  ３訴外人鄭翔剛為原告鍾瑞圓之子，與被告為同事，亦遭被告
    詐騙投資當鋪，鄭翔剛先後於如附表編號３所示時間將附表
    編號３所示之各筆款項匯給被告，共計50萬元。被告透過原
    告沈育平之介紹而向原告鍾瑞圓詐騙，邀其投資當鋪，使原
    告鍾瑞圓陷於錯誤，先後於如附表編號４所示時間將附表編
    號４所示之各筆款項匯給被告，共計270萬元。訴外人鄭翔
    剛將其對被告之侵權行為損害賠償請求權讓與原告鍾瑞圓，
    並已通知被告。
  ４被告復承前詐欺犯意，於95年9月18日向原告葉淑惠佯稱投
    資當舖，使原告葉淑惠陷於錯誤，將30萬元匯給被告。（如
    附表編號５所示）
  ５被告復承前詐欺犯意，於95年12月6日向原告黃毓芳佯稱投
    資當舖，使原告黃毓芳陷於錯誤，先後於如附表編號６所示
    時間將附表編號６所示之各筆款項匯給被告，共計235萬元
    。
  ６被告自95年2月16日起向原告湯嘉惠佯稱投資當鋪，使原告
    湯嘉惠陷於錯誤，先後於如附表編號７所示時間將附表編號
    ７所示之各筆款項匯給被告，共計220萬元，被告於96年8月
    24日有償還一筆10萬元，於97年6月11日由被告配偶黃重榮
    代償5萬元，是本金部分被告尚欠205萬元。
  ７被告對於原告池正智、沈育平、黃毓芳、葉淑惠、鍾瑞圓（
    含鄭翔剛）所主張匯款之金額自認，即自認原告池正智交付
    500萬元、原告沈育平交付170萬元、原告鍾瑞圓交付270 萬
    元、訴外人鄭翔剛交付50萬元、原告葉淑惠交付30萬元、原
    告黃毓芳交付235萬元，原告湯嘉惠交付220萬元。惟辯稱已
    償還原告部分借款及利息，然被告所列之給付利息期間、利
    率並不正確，被告就原告池正智部分，稱已付0000000元利
    息，原告池正智則主張係0000000元；被告就原告沈育平、
    鍾瑞圓（含鄭翔剛）、葉淑惠部分，稱已付0000000元利息
    ，原告沈育平則主張係277500元、原告鍾瑞圓主張係302000
    元、訴外人鄭翔剛主張係66000元；被告就原告湯嘉惠部分
    ，稱已付利息356000元，然原告湯嘉惠主張僅取得24萬元，
    是就被告所辯已付款項超過原告所主張之利息部分，應由被
    告負舉證責任，惟被告所提之清單，其形式及內容並非真實
    ，所辯不足採信。
  ８被告就其已付原告之利息，主張應自詐騙金額中扣抵，惟被
    告所能扣抵之金額，應先抵充自交付款項之日起按年息百分
    之五計算之利息，經抵充利息之後，如有餘額再抵充本金，
    是原告池正智自被告受領0000000元，經抵充利息0000000元
    （計算方式如附表編號１），餘額再抵充本金，再扣除被告
    已還原告池正智本金30萬元，是被告尚欠原告池正智000000
    0元；原告沈育平自被告受領277500元，經抵充利息325713
    元（計算方式如附表編號２），不足48213元，加上本金
    0000000元，被告尚欠原告沈育平0000000元；訴外人鄭翔剛
    自被告受領66000元，經抵充利息94424元（計算方式如附表
    編號３），不足28424元，加上本金500000元，被告尚欠訴
    外人鄭翔剛528424元；原告鍾瑞圓自被告受領302000元，經
    抵充利息467247元（計算方式如附表編號４），不足165247
    元，加上本金0000000元，被告尚欠原告鍾瑞圓0000000元；
    原告葉淑惠自被告受領49500元，經抵充利息56712元（計算
    方式如附表編號５），不足7212元，加上本金300000元，被
    告尚欠原告葉淑惠307212元；原告黃毓芳自被告受領509000
    元，經抵充利息380083元（計算方式如附表編號６），餘額
    128917元抵充本金0000000元，是被告尚欠原告黃毓芳00000
    00元。
  ９聲明：被告應給付原告池正智0000000元，及自起訴狀繕本
    送達翌日起至清償日止按年息百分之五計算之利息。被告應
    給付原告沈育平0000000元，及其中170萬元部分自起訴狀繕
    本送達翌日起至清償日止按年息百分之五計算之利息。被告
    應給付原告鍾瑞圓0000000元及其中270萬元自起訴狀繕本送
    達翌日起至清償日止按年息百分之五計算之利息。被告應給
    付原告鍾瑞圓528424元及其中50萬元自起訴狀繕本送達翌日
    起至清償日止按年息百分之五計算之利息。被告應給付原告
    葉淑惠307212元及其中30萬元部分自起訴狀繕本送達翌日起
    至清償日止按年息百分之五計算之利息。被告應給付原告黃
    毓芳0000000元及自起訴狀繕本送達翌日起至清償日止按年
    息百分之五計算之利息。被告應給付原告湯嘉惠205萬元及
    自起訴狀繕本送達被告翌日起至清償日止按年息百分之五計
    算之利息。願供擔保請准宣告假執行。
二、被告則以：
  １原告池正智所提之應收利息表，其中期間91年9月30日及92
    年3月14日，金額分別為50萬元、50萬元部分，被告並未向
    其借貸，原告所列利息計算方式亦與被告相左，雙方對於利
    息之利率及其起迄時點各有不同主張，故關於扣除之利息數
    額自生差異，被告否認原告池正智所列利息計算表之真正。
  ２原告沈育平等所列明細表，係將其與鄭翔剛、鍾瑞圓及葉淑
    惠給付部分分開列計，但被告與鍾瑞圓及鄭翔剛、葉淑惠均
    未曾謀面或接觸，全係經由沈育平付受款項，其中雖有部分
    款項係以鍾瑞圓或鄭翔剛、葉淑惠名義匯入被告帳戶，但被
    告均係經由沈育平通知查核款項，並將全部利息交付沈育平
    ，故被告所製作之明細表關於沈育平部分，實已包含葉淑惠
    、鄭翔剛及鍾瑞圓之款項，沈育平在刑事庭中亦陳稱其給付
    被告金額同為520萬元。被告就沈育平、鍾瑞圓、鄭翔剛、
    葉淑惠部分之利息、紅利，除部分於其匯款時先行扣除者外
    ，均係以現金直接交付沈育平，利息並給付至96年7月間止
    ，核與沈育平於97年7月25日偵查中自承拿到96年7月止之紅
    利相符，故原告沈育平製作之明細表稱僅收取至96年5月或6
    月間之利息，應係托詞。由於鍾瑞圓等之款項均係經由沈育
    平聯繫、約定利率及受付利息，沈育平當初應係為中間賺取
    利息差價，故部分與被告約定利率4分之款項（即鍾瑞圓於
    96年4月26 日之100萬元及96年3月之70萬元），均僅列計利
    率2分，該部分顯不實在，被告現今自渠等匯款金額核對發
    現：凡渠未賺取差價之部分，均要求先自本金中扣除利息，
    但凡其賺取差價部分，則是全額先行匯付被告後，再由被告
    以現金交付利息（被證10），足見其所列之利率亦有虛偽。
    關於本金部分，被告並未曾收受沈育平94年8月25日之20萬
    元、94年10月13日之20萬元及鄭翔剛96年3月之10萬元，但
    曾於96年3月收取沈育平交付之50萬元現金，故借款總額相
    同，但日期卻有不同，並此敘明。關於原告沈育平於95年10
    月5日交付之30萬元，係其標取被告召集之互助會後，將所
    得款項轉而出借被告，除約定利率為2.5分外，被告尚應補
    償其死會之利息1000元，而該互助會至96年9月方才停止，
    故該筆款項給付利息至同年8月止。
  ３被告自90年起固分別向原告等以放貸當鋪為由，收取款項，
    但其間亦分別以利息或紅利等名義，支付原告等款項，本件
    原告等既基於侵權行為之法律關係訴請被告返還已付款項，
    自當扣除渠等以利息或紅利等名義取回之款項，經查：原告
    池正智總計交付被告500萬元，但被告已於案發前返還30萬
    元，且原告池正智已陸續收取0000000元之利息與紅利，故
    應僅餘149000元未取回（被證1）。
  ４原告沈育平（含鍾瑞圓及葉淑惠部分）合計交付被告520萬
    元（含購屋價款60萬元），但亦已分別取得0000000元之利
    息與紅利，僅餘0000000元未還（被證2）；又鍾瑞圓及葉淑
    惠等2人與被告並不相識，渠2人現今主張之款項，當初均係
    經由沈育平交付被告，故被告關於沈育平以利息或紅利名義
    取回之款項，究竟如何與鍾瑞圓及葉淑惠分配，不得而知。
  ５原告黃毓芳部分之本金為235萬元，已以利息與紅利之名義
    收取509000元之款項（被證4），有其於台灣高等法院刑事
    庭自承之筆錄可資為證（同被證3），故其僅餘0000000 元
    未還。
  ６原告湯嘉惠部分扣除已清償之15萬元，剩餘本金205萬元，
    已領取利息356000元（被證5），原告湯嘉惠於前開刑事庭
    時固否認收取如上之金額，而陳稱僅收到約20餘萬元左右，
    核應係事後卸責之托詞（同被證3）；蓋湯嘉惠於事發後，
    曾自行書立契約書乙紙，載明：「乙方貸與甲方新台幣220
    萬元正，內含每個月16日新台幣60萬元正（利息每個月一期
    利率2％新台幣12,000元正）、每個月17日新台幣50萬元正
    （利息每個月一期利率2.5％新台幣12,500元正）、每個月
    22日新台幣30萬元正（利息每個月一期利率2％新台幣6,000
    元正及過年紅利利率1％新台幣3,000元正）、每個月23日新
    台幣70萬元正（利息每個月一期利率2％新台幣14,000元正
    及過年紅利利率1％新台幣7,000元正）、每個月19日新台幣
    10萬元正（利息每個月一期利率2％新台幣2,000元正），除
    每個月22日、24日過年紅利利息於農曆過年給付外，其餘利
    息均按約定日及利率給付。…」（被證6），核其自承利息
    之計算日期及利率，與被告製作之計算表（參被證5）完全
    相符，依相同利率及金額計算，被告總計給付與湯嘉惠之利
    息並非僅有20餘萬元之數目，顯見被告計算之附表正確無誤
    ，而湯嘉惠否認未曾收到金額如此之高之利息，亦係事後卸
    責之言，不容遽信。
  ７原告池正智及沈育平於前開台灣高等法院刑事庭傳訊時，固
    表示未曾收到被告所述之利息，其中池正智稱利息僅收到
    384萬元，沈育平則稱僅收到70幾萬元（同被證3），但考核
    被告自90年向原告等陸續以投資當鋪為由起，始終按月給付
    約定之利息或紅利，有池正智98年11月10日於接受公訴人訊
    問時所為之證言可資為憑：「（檢察官問：林菁菁是否都有
    依約定給付利息給你？）有，直到96年6月之後就沒有了，
    但是從96年初開始，她的利息就開始拖延，也是有給，但是
    拖延。」（被證7）另沈育平於97年7月25日接受檢察官訊問
    時亦答稱：「…開始都有按期給利息，直至96年年初時，她
    說她開刀，有時會遲延，但還是都有給紅利，直到96年9月
    ，我只拿到7月紅利，也沒拿全…」，黃毓芳於同日亦稱：
    「…這段期間我都有按期拿到紅利，直到96年中秋節前夕，
    林就跑了，…」（被證8），此外，湯嘉惠、葉淑惠於97年8
    月7日偵查中亦一致陳稱均有按時收到紅利，直至96年8月之
    後才沒拿到（被證9），核與前述由被告製作之本金、利息
    明細表所列情形相符，足見被告所主張已返還之金額甚為正
    確。
  ８聲明：原告之訴均駁回。如受不利益判決，願供擔保，請准
    宣告免為假執行。
三、就原告主張被告詐騙之事實，業據被告於本院98年度易字第
    219號詐欺案件98年11月10日審理時自認在卷，被告對於原
    告所主張交付款項之金額並不爭執，惟以原告請求被告返還
    之金額應扣除被告已給付原告之利息或紅利。就此有利於被
    告之事實，應由被告負舉證責任。經查，被告就原告池正智
    部分，稱已付0000000元利息，原告池正智則主張係0000000
    元；被告就原告沈育平、鍾瑞圓（含鄭翔剛）、葉淑惠部分
    ，稱已付0000000元利息，原告沈育平則主張係277500元、
    原告鍾瑞圓主張係302000元、訴外人鄭翔剛主張係66000元
    ；被告就原告湯嘉惠部分，稱已付利息356000元，然原告湯
    嘉惠主張僅取得24萬元，是就被告所辯已付款項超過原告所
    主張收到利息之差額部分，應由被告舉證。被告固提出被證
    六、七、八、九為證，惟查被證六係湯嘉惠立契約書要求被
    告自95年10月16日起給付利息，與被告所辯已付湯嘉惠利息
    到95年9月16日並不相符，被證九係原告湯嘉惠於臺灣板橋
    地方法院檢察署97年度偵字第19856號詐欺案97年8月7日訊
    問時稱「我從95年9月就沒再拿到紅利」，是被證六、九自
    不能作為被告已付原告湯嘉惠利息至95年9月16日之證據。
    被告辯稱原告湯嘉惠之利息已付到95年9月16日，自難採信
    。另被證七係原告池正智於本院98年度易字第219號詐欺案
    98年11月10日審理時供稱「九十年到九十六年六月，六月就
    沒有拿利息」等語，固與被告所列最後一期利息時間相符，
    惟原告池正智與被告間之差額在於各自主張之利率與期數有
    不同，原告池正智僅承認拿到384萬元之利息，被告不能證
    明其已付利息有超過384萬元之事實，本院僅能認定原告池
    正智拿到384萬元利息。被告援引被證八原告沈育平於97 年
    度偵字第19856號詐欺案97年7月25日供稱「開始都有按期給
    利息，直至96年年初時，她說她開刀，有時會延遲，但還是
    都有給紅利，直到96年9月，我只拿到7月紅利，也沒拿全，
    被告就不見了」等語，作為證明被告已付原告沈育平利息至
    96年7月，惟查，原告沈育平於偵查中已供稱「我只拿到7月
    紅利，也沒拿全」，其於本院補充陳述稱「我只拿到7月份
    紅利，係指原告葉淑惠那一筆，其他鍾瑞圓、我的、鄭翔剛
    並非如被告所列附表利息最後一期之時間」，是被證八亦不
    能作為有利於被告認定之證據。綜上，被告不能證明其已付
    利息有超過原告池正智主張之0000000元、原告沈育平主張
    之277500元、原告鍾瑞圓主張之302000元、訴外人鄭翔剛主
    張之66000元、原告湯嘉惠主張之24萬元，則以原告所主張
    已收取之金額為可採。至於原告黃毓芳有收到被告給付利息
    509000元、葉淑惠有收到利息49500元，則為兩造所不爭執
    。
四、按負損害賠償責任者，除法律另有規定或契約另有訂定外，
    應回復他方損害發生前之原狀；因回復原狀而應給付金錢者
    ，自損害發生時起，加給利息；清償人所提出之給付，應先
    抵充費用，次充利息，次充原本；民法第213條第1、2項、
    第323條分別定有明文。是原告池正智、沈育平、黃毓芳、
    葉淑惠、鍾瑞圓（含鄭翔剛部分）請求被告給付自交付款項
    之日起算至99年6月30日止按年息百分之五計算之利息，合
    於民法第213條第1、2項之規定，洵屬有據。又被告已付原
    告池正智利息00000 00元、已付原告沈育平利息277500元、
    已付原告鍾瑞圓利息302000元、已付訴外人鄭翔剛利息
    66000 元、已付原告黃毓芳利息509000元、已付原告葉淑惠
    利息49500元，就此已付利息與原告池正智、沈育平、黃毓
    芳、葉淑惠、鍾瑞圓請求被告給付自交付款項之日起算至99
    年6月30日止按年息百分之五計算之利息為抵充，經抵充利
    息之後，如有餘額再抵充本金，是原告池正智自被告受領
    0000000 元，經抵充利息0000000元（計算方式如附表編號
    １），餘額再抵充本金，再扣除被告已還原告池正智本金30
    萬元，是被告尚欠原告池正智0000000元；原告沈育平自被
    告受領277500元，經抵充利息325713元（計算方式如附表編
    號２），不足48213元，加上本金0000000元，被告尚欠原告
    沈育平0000000元；訴外人鄭翔剛自被告受領66000元，經抵
    充利息94424元（計算方式如附表編號３），不足28424元，
    加上本金500000元，被告尚欠訴外人鄭翔剛528424元；原告
    鍾瑞圓自被告受領302000元，經抵充利息467247元（計算方
    式如附表編號４），不足165247元，加上本金0000000元，
    被告尚欠原告鍾瑞圓0000000元；訴外人鄭翔剛已將上開債
    權讓與原告鍾瑞圓，並由原告鍾瑞圓於99年7月1日當庭告知
    被告訴訟代理人，已生債權讓與之效力，是被告尚欠原告鍾
    瑞圓（含鄭翔剛之部分）共0000000元；原告葉淑惠自被告
    受領495 00元，經抵充利息56712元（計算方式如附表編號
    ５），不足7212元，加上本金300000元，被告尚欠原告葉淑
    惠307212元；原告黃毓芳自被告受領509000元，經抵充利息
    380083元（計算方式如附表編號６），餘額128917元抵充本
    金0000000元，是被告尚欠原告黃毓芳0000000元。原告湯嘉
    惠並未依民法第213條第2項請求加計利息，則原告湯嘉惠就
    本金220萬元，扣掉原告湯嘉惠所稱被告已付之利息24萬元
    ，再扣掉被告於96年8月24日償還一筆10萬元，於97年6月11
    日由被告配偶黃重榮代償5萬元，是本金部分被告尚欠原告
    湯嘉惠181萬元。綜上，被告應付原告池正智0000000元，應
    付原告沈育平0000000元，應付原告鍾瑞圓0000000元，應付
    原告葉淑惠307212元，應付原告黃毓芳0000000元，應付原
    告湯嘉惠181萬元。
五、原告除請求上開金額外，並請求自起訴狀繕本送達翌日起至
    清償日止按年息百分之五計算之利息，查附民起訴狀繕本係
    於98年10月1日送達被告，有送達回證可稽，而原告池正智
    、沈育平、黃毓芳、葉淑惠、鍾瑞圓已加計利息至99年6月
    30日，是原告池正智、沈育平、黃毓芳、葉淑惠、鍾瑞圓僅
    能請求自99年7月1日起算之法定遲延利息。另原告湯嘉惠部
    分，因未加計利息，故自98年10月2日起算法定遲延利息。
    是原告池正智請求被告給付0000000元及自99年7月1日起算
    至清償日止按年息百分之五計算之利息，原告沈育平請求被
    告給付0000000元及其中170萬元部分自99年7月1日起算至清
    償日止按年息百分之五計算之利息，原告鍾瑞圓請求被告給
    付0000000元及其中270萬元自99年7月1日起算至清償日止按
    年息百分之五計算之利息，原告鍾瑞圓請求被告給付528424
    元及其中50萬元自99年7月1日起算至清償日止按年息百分之
    五計算之利息，原告葉淑惠請求被告給付307212元及其中30
    萬元自99年7月1日起算至清償日止按年息百分之五計算之利
    息，原告黃毓芳請求被告給付0000000元及自99年7月1日起
    算至清償日止按年息百分之五計算之利息，原告湯嘉惠請求
    被告給付181萬元及自98年10月2日起算至清償日止按年息百
    分之五計算之利息，為有理由，應予准許。逾此範圍之請求
    ，為無理由，應予駁回。
六、兩造陳明願供擔保，聲請宣告假執行或免為假執行，經核原
    告勝訴部分，合於法律規定，爰分別酌定相當之擔保金額宣
    告之；原告其餘假執行之聲請，因訴之駁回而失所依據，不
    予准許。
七、結論：原告之訴為一部有理由，一部無理由，依民事訴訟法
    第79條、第390條第2項、第392條，判決如主文。
中    華    民    國    99    年    11    月    30    日
                  民事第三庭法  官  陳映如
 附表：
┌───┬─────┬─────┬────────┬────────────────┬─────────────┐
│編號1 │名稱      │  本金    │   期間         │  利息總額                      │  備註                    │
│      ├─────┼─────┼────────┼────────────────┼─────────────┤
│      │池正智    │  600,000 │90.4.17-99.6.30 │  600000X5%（9+74/365）=276082  │以年息百分之5計算         │
│      │應收利息表├─────┼────────┼────────────────┼─────────────┤
│      │          │  900,000 │90.5.2-99.6.30  │  900000X5%（9+59/365）=412274  │                          │
│      │          ├─────┼────────┼────────────────┼─────────────┤
│      │          │  500,000 │90.6.4-99.6.30  │  500000X5%（9+26/365）=226781  │                          │
│      │          ├─────┼────────┼────────────────┼─────────────┤
│      │          │  400,000 │90.6.21-99.6.30 │  400000X5%（9+9/365）=180493   │                          │
│      │          ├─────┼────────┼────────────────┼─────────────┤
│      │          │  600,000 │90.7.16-99.6.30 │  600000X5%（8+350/365）=268767 │                          │
│      │          ├─────┼────────┼────────────────┼─────────────┤
│      │          │1,000,000 │90.9.25-91.4.26 │ 1000000X5%（213/365）=29178    │                          │
│      │          ├─────┼────────┼────────────────┼─────────────┤
│      │          │1,000,000 │91.1.18-99.6.30 │ 1000000X5%（8+163/365）=422329 │                          │
│      │          ├─────┼────────┼────────────────┼─────────────┤
│      │          │  500,000 │91.9.30-99.6.30 │  500000X5%（7+303/365）=195753 │                          │
│      │          ├─────┼────────┼────────────────┼─────────────┤
│      │          │  500,000 │92.3.14-99.6.30 │  500000X5%（7+108/365）=182397 │                          │
│      │          ├─────┼────────┼────────────────┼─────────────┤
│      │          │   合計   │                │                                │結算至99.6.30被告林菁菁欠 │
│      │          │5,000,000 │                │                      2,194,054 │原告池正智之利息總額      │
│      │          ├─────┼────────┼────────────────┼─────────────┤
│      │          │扣除收到被│                │                                │                          │
│      │          │告林菁菁所│                │                      3,840,000 │                          │
│      │          │給付之利息│                │                                │                          │
│      │          ├─────┼────────┼────────────────┼─────────────┤
│      │          │          │                │                                │                          │
│      │          │餘額      │                │                      1,645,946 │餘額抵充本金              │
│      │          ├─────┼────────┼────────────────┼─────────────┤
│      │          │本金      │                │                                │                          │
│      │          │          │           總計 │                      3,054,054 │扣除已返還之本金30萬元    │
└───┴─────┴─────┴────────┴────────────────┴─────────────┘
┌───┬─────┬─────┬────────┬────────────────┬─────────────┐
│編號2 │名稱      │  本金    │   期間         │  利息總額                      │  備註                    │
│      ├─────┼─────┼────────┼────────────────┼─────────────┤
│      │沈育平    │  300,000 │95.10.5-99.6.30 │  300000X5%（3+268/365）=56014  │以年息百分之5計算         │
│      │應收利息表├─────┼────────┼────────────────┼─────────────┤
│      │          │  200,000 │94.8.25-99.6.30 │  200000X5%（4+309/365）=48466  │                          │
│      │          ├─────┼────────┼────────────────┼─────────────┤
│      │          │  200,000 │94.10.13-       │  200000X5%（4+260/365）=47123  │                          │
│      │          ├─────┼────────┼────────────────┼─────────────┤
│      │          │  400,000 │95.6-99.6.30    │  400000X5%（4+30/365）=81644   │                          │
│      │          ├─────┼────────┼────────────────┼─────────────┤
│      │          │  600,000 │96.6.1-99.6.30  │  600000X5%（3+30/365）=92466   │                          │
│      │          ├─────┼────────┼────────────────┼─────────────┤
│      │          │   合計   │                │                                │結算至99.6.30被告林菁菁欠 │
│      │          │1,700,000 │                │                       325,713  │原告沈育平之利息總額      │
│      │          ├─────┼────────┼────────────────┼─────────────┤
│      │          │扣除收到被│                │                                │                          │
│      │          │告林菁菁所│                │                       277,500  │                          │
│      │          │給付之利息│                │                                │                          │
│      │          ├─────┼────────┼────────────────┼─────────────┤
│      │          │          │                │                                │                          │
│      │          │利息共計  │                │                        48,213  │                          │
│      │          ├─────┼────────┼────────────────┼─────────────┤
│      │          │本金+應收 │                │                                │                          │
│      │          │利息      │           總計 │                     1,748,213  │                          │
└───┴─────┴─────┴────────┴────────────────┴─────────────┘
┌───┬─────┬─────┬────────┬────────────────┬─────────────┐
│編號3 │名稱      │  本金    │   期間         │  利息總額                      │  備註                    │
│      ├─────┼─────┼────────┼────────────────┼─────────────┤
│      │鄭翔剛    │  400,000 │95.8.10-99.6.30 │  400000X5%（3+324/365）=77753  │以年息百分之5計算         │
│      │應收利息表├─────┼────────┼────────────────┼─────────────┤
│      │          │  100,000 │96.3-99.6.30    │  100000X5%（4+122/365）=16671  │                          │
│      │          ├─────┼────────┼────────────────┼─────────────┤
│      │          │   合計   │                │                                │結算至99.6.30被告林菁菁欠 │
│      │          │  500,000 │                │                        94,424  │鄭翔剛之利息總額          │
│      │          ├─────┼────────┼────────────────┼─────────────┤
│      │          │扣除收到被│                │                                │                          │
│      │          │告林菁菁所│                │                        66,000  │                          │
│      │          │給付之利息│                │                                │                          │
│      │          ├─────┼────────┼────────────────┼─────────────┤
│      │          │          │                │                                │                          │
│      │          │利息共計  │                │                        28,424  │                          │
│      │          ├─────┼────────┼────────────────┼─────────────┤
│      │          │本金+應收 │                │                                │                          │
│      │          │利息      │           總計 │                       528,424  │                          │
└───┴─────┴─────┴────────┴────────────────┴─────────────┘
┌───┬─────┬─────┬────────┬────────────────┬─────────────┐
│編號4 │名稱      │  本金    │   期間         │  利息總額                      │  備註                    │
│      ├─────┼─────┼────────┼────────────────┼─────────────┤
│      │鍾瑞圓    │1,000,000 │96.4.26-99.6.30 │  100000X5%（3+65/365）=158904  │以年息百分之5計算         │
│      │應收利息表├─────┼────────┼────────────────┼─────────────┤
│      │          │1,000,000 │95.8.31-99.6.30 │  100000X5%（3+304/365）=191644 │                          │
│      │          ├─────┼────────┼────────────────┼─────────────┤
│      │          │  700,000 │96.3-99.6.30    │   70000X5%（3+122/365）=116699 │                          │
│      │          ├─────┼────────┼────────────────┼─────────────┤
│      │          │   合計   │                │                                │結算至99.6.30被告林菁菁欠 │
│      │          │2,700,000 │                │                        302,000 │原告鍾瑞圓之利息總額      │
│      │          ├─────┼────────┼────────────────┼─────────────┤
│      │          │扣除收到被│                │                                │                          │
│      │          │告林菁菁所│                │                       277,500  │                          │
│      │          │給付之利息│                │                                │                          │
│      │          ├─────┼────────┼────────────────┼─────────────┤
│      │          │          │                │                                │                          │
│      │          │利息共計  │                │                       165,247  │                          │
│      │          ├─────┼────────┼────────────────┼─────────────┤
│      │          │本金+應收 │                │                                │                          │
│      │          │利息      │           總計 │                     2,865,247  │                          │
└───┴─────┴─────┴────────┴────────────────┴─────────────┘
┌───┬─────┬─────┬────────┬────────────────┬─────────────┐
│編號5 │名稱      │  本金    │   期間         │  利息總額                      │  備註                    │
│      ├─────┼─────┼────────┼────────────────┼─────────────┤
│      │葉淑惠    │  300,000 │95.9.18-99.6.30 │  300000X5%（3+285/365）=56712  │以年息百分之5計算         │
│      │          ├─────┼────────┼────────────────┼─────────────┤
│      │          │   合計   │                │                                │結算至99.6.30被告林菁菁欠 │
│      │          │  300,000 │                │                        56,712  │原告葉淑惠之利息總額      │
│      │          ├─────┼────────┼────────────────┼─────────────┤
│      │          │扣除收到被│                │                                │                          │
│      │          │告林菁菁所│                │                        49,500  │                          │
│      │          │給付之利息│                │                                │                          │
│      │          ├─────┼────────┼────────────────┼─────────────┤
│      │          │          │                │                                │                          │
│      │          │利息共計  │                │                         7,212  │                          │
│      │          ├─────┼────────┼────────────────┼─────────────┤
│      │          │本金+應收 │                │                                │                          │
│      │          │利息      │           總計 │                       307,212  │                          │
└───┴─────┴─────┴────────┴────────────────┴─────────────┘
┌───┬─────┬─────┬────────┬────────────────┬─────────────┐
│編號6 │名稱      │  本金    │   期間         │  利息總額                      │  備註                    │
│      ├─────┼─────┼────────┼────────────────┼─────────────┤
│      │黃毓芳    │1,000,000 │95.12.6-99.6.30 │  1000000X5%（3+206/365）=178219│以年息百分之5計算         │
│      │應收利息表├─────┼────────┼────────────────┼─────────────┤
│      │          │1,000,000 │96.6.13-99.6.30 │  1000000X5%（3+18/365）=152466 │                          │
│      │          ├─────┼────────┼────────────────┼─────────────┤
│      │          │  100,000 │96.9.14-99.6.30 │  10000X5%（2+289/365）=13959   │                          │
│      │          ├─────┼────────┼────────────────┼─────────────┤
│      │          │  100,000 │96.9.3-99.6.30  │  10000X5%（2+300/365）=14110   │                          │
│      │          ├─────┼────────┼────────────────┼─────────────┤
│      │          │  150,000 │96.8.25-99.6.30 │  150000X5%（2+308/365）=21329  │                          │
│      │          ├─────┼────────┼────────────────┼─────────────┤
│      │          │   合計   │                │                                │結算至99.6.30被告林菁菁欠 │
│      │          │2,350,000 │                │                        380,083 │原告黃毓芳之利息總額      │
│      │          ├─────┼────────┼────────────────┼─────────────┤
│      │          │扣除收到被│                │                                │                          │
│      │          │告林菁菁所│                │                        509,000 │                          │
│      │          │給付之利息│                │                                │                          │
│      │          ├─────┼────────┼────────────────┼─────────────┤
│      │          │          │                │                                │                          │
│      │          │餘額      │                │                        128,917 │ 餘額抵充本金             │
│      │          ├─────┼────────┼────────────────┼─────────────┤
│      │          │本金      │                │                                │                          │
│      │          │          │           總計 │                      2,221,083 │                          │
└───┴─────┴─────┴────────┴────────────────┴─────────────┘
┌───┬────┬───────────┬──────┬───────────┬──┬────────────┐
│編號7 │本金    │付款方式              │紅利        │期間(起始日為付款日期)│期數│紅利金額(新台幣元)      │
├───┼────┼───────────┼──────┼───────────┼──┼────────────┤
│      │60萬元  │匯至林菁菁日盛銀行雙和│每1足週月一 │95.2.16-95.9.15       │ 7  │60萬元X2%=12,000        │
│      │        │分行00000000000000帳戶│期，每期2分 │                      │    │12,000X7=84,000         │
├───┼────┼───────────┼──────┼───────────┼──┼────────────┤
│      │19萬元  │匯至林菁菁臺灣銀行板橋│每2足週月一 │95.2.17-95.10.16      │ 4  │50萬元X2%=10,000        │
│      │        │分行000000000000      │每期2分     │                      │    │10,000X4=40,000         │
├───┼────┼───────────┤            │                      │    │                        │
│      │31萬    │現金交付              │            │                      │    │                        │
├───┼──┬─┼───────────┼────┬─┼─────────┬─┼──┼────────────┤
│      │25萬│  │匯至林菁菁日盛銀行雙和│每1足週 │  │95.2.22-95.5.21   │  │    │ 30萬元X2%=6,000        │
│      │元  │另│分行00000000000000帳戶│月一期，│  │                  │  │ 3  │ 6,000X3=18,000         │
├───┼──┤加├───────────┤每期2分 │  │                  │  │    │                        │
│      │5萬 │現│現金交付              │        │  │                  │  │    │                        │
│      │元  │金│                      │        │  │                  │  │    │                        │
├───┼──┤20├───────────┼────┤  ├─────────┤  ├──┼────────────┤
│      │50萬│萬│現金交付              │每1足週 │  │95.4.24-95.5.23   │  │    │50萬元X2%=10,000        │
│      │元  │元│                      │月一期，│  │                  │  │    │10,000X1=10,000         │
│      │    │等│                      │每期2   │  │                  │  │    │                        │
│      │    │於│                      │        │  │                  │  │    │                        │
│      │    │壹│                      │        │  │                  │  │ 1  │                        │
│      │    │佰│                      │        │  │                  │  │    │                        │
│      │    │萬│                      │        │  │                  │  │    │                        │
│      │    │元│                      │        │  │                  │  │    │                        │
│      │    │  │                      │        │  │                  │  │    │                        │
├───┼──┴↓┼───────────┼────┘↓├─────────┘↓├──┼───────────↓│
│      │100萬元(│現金交付 (於95年5月23 │每1足週月   │95.5.23-95.9.22       │    │100萬元X2%=20,000       │
│      │20萬元合│日交付金20萬元)       │期，每期2分 │                      │    │20,000X4=80,000         │
│      │併編號4 │                      │            │                      │ 4  │                        │
│      │、5、6合│                      │            │                      │    │                        │
│      │計)     │                      │            │                      │    │                        │
├───┼────┼───────────┼──────┼───────────┼──┼────────────┤
│      │10萬元  │現金交付              │每1足週月一 │95.6.19-95.8.18       │ 2  │10萬元X4%=4,000         │
│      │        │                      │期，每期4分 │                      │    │4,000X2=8,000           │
├───┼────┼───────────┼──────┼───────────┼──┼────────────┤
│ 合計 │220萬元 │                      │            │                      │    │      240,000元         │
└───┴────┴───────────┴──────┴───────────┴──┴────────────┘
以上正本係照原本作成
如對本判決上訴，須於判決送達後20日內向本院提出上訴狀。如
委任律師提起上訴者，應一併繳納上訴審裁判費。
中    華    民    國    99    年    11    月    30    日
                            書記官  林勁丞

司法院資訊處製作；財團法人民間司法改革基金會備份。
